【裁判字號】    97,訴,4672
【裁判日期】    971128
【裁判案由】    毒品危害防制條例
【裁判全文】
臺灣板橋地方法院刑事判決              97年度訴字第4672號
公  訴  人  臺灣板橋地方法院檢察署檢察官
被      告  甲○○
                    （另案於臺灣臺北監獄臺北分監執行中）
上列被告因違反毒品危害防制條例案件，經檢察官提起公訴（97
年度毒偵字第8348號），本院合議庭以裁定進行簡式審判程序，
判決如下：
    主  文
甲○○施用第一級毒品，累犯，處有期徒刑拾月。
    事  實
一、甲○○前因施用毒品案件，經本院以88年度毒聲字第6962號
    裁定將其送往勒戒處所觀察、勒戒後，認有繼續施用毒品之
    傾向，再經本院以88年度毒聲字第7415號裁定令入戒治處所
    施以強制戒治，嗣其強制戒治成效經評定為合格，無繼續戒
    治之必要，乃再由本院以89年度毒聲字第2572號裁定停止戒
    治，所餘戒治期間付保護管束，而於民國89年11月22日保護
    管束期滿未經撤銷，視為強制戒治期滿，由臺灣板橋地方法
    院檢察署檢察官以90年度戒毒偵字第93號為不起訴處分確定
    ；甲○○於上開強制戒治執行完畢後5 年內，復有施用第一
    級、第二級毒品之行為，經本院以91年度毒聲字第2251號裁
    定令入戒治處所施以強制戒治，而於92年9 月9 日執行完畢
    ；甲○○上開施用毒品犯行，亦經檢察官提起公訴，由本院
    以91年度訴字第1859號分別判處有期徒刑10月、有期徒刑7
    月，應執行有期徒刑1 年2 月確定；被告另因竊盜案件，經
    本院以91年度易字第2104號判處有期徒刑2 年10月確定，又
    因偽造文書案件，經本院以94年度訴字第1313號判處有期徒
    刑5 月確定，再因竊盜案件，經本院以94年度易字第449 號
    判處有期徒刑10月確定；上開宣告之有期徒刑10月、7 月、
    2 年10月、5 月、10月嗣經法院裁定減刑並定其應執行有期
    徒刑3 年6 月又15日確定，而於96年11月3 日縮刑期滿執行
    完畢。詎甲○○仍不知悔改，明知海洛因為毒品危害防制條
    例第2 條第2 項第1 款所規定之第一級毒品，竟基於施用第
    一級毒品海洛因之犯意，於97年8 月30日上午10時許，在桃
    園縣桃園市○○路之文昌公園某公廁內，以將海洛因加水稀
    釋後再以針筒注射入體內之方式，施用第一級毒品海洛因（
    該注射針筒業經丟棄而滅失）；嗣於97年8 月30日中午12時
    許，甲○○因另案通緝為警查獲，經警採集甲○○之尿液送
    檢驗後，發現呈毒品陽性反應，始偵得上情。
二、案經臺北縣政府警察局三峽分局報請臺灣板橋地方法院檢察
    署檢察官偵查起訴。
    理  由
一、上揭事實，業據被告甲○○於警詢及本院審理時均坦白承認
    ；且被告於為警查獲後所採集之尿液，經送請臺灣檢驗科技
    股份有限公司以酵素免疫分析法初步檢驗、氣相層析質譜儀
    法確認檢驗之檢驗結果，確呈海洛因代謝物嗎啡、可待因陽
    性反應，有該檢驗機構出具之濫用藥物檢驗報告1 紙附卷可
    稽，足認被告上開自白，核與事實相符。又被告前因施用毒
    品案件，經本院以88年度毒聲字第6962號裁定將其送往勒戒
    處所觀察、勒戒後，認有繼續施用毒品之傾向，再經本院以
    88年度毒聲字第7415號裁定令入戒治處所施以強制戒治，嗣
    其強制戒治成效經評定為合格，無繼續戒治之必要，乃再由
    本院以89年度毒聲字第2572號裁定停止戒治，所餘戒治期間
    付保護管束，而於89年11月22日保護管束期滿未經撤銷，視
    為強制戒治期滿，由臺灣板橋地方法院檢察署檢察官以90年
    度戒毒偵字第93號為不起訴處分確定；被告於上開強制戒治
    執行完畢後5 年內，復有施用第一級、第二級毒品之行為，
    經本院以91年度毒聲字第2251號裁定令入戒治處所施以強制
    戒治，而於92年9 月9 日執行完畢，被告上開施用毒品犯行
    ，亦經檢察官提起公訴，由本院以91年度訴字第1859號分別
    判處有期徒刑10月、有期徒刑7 月，應執行有期徒刑1 年2
    月確定（業經裁定減刑執行完畢），此亦有臺灣高等法院被
    告前案紀錄表1 份在卷可按；本件事證明確，被告施用毒品
    犯行，堪以認定。
二、按海洛因為毒品危害防制條例第2 條第2 項第1 款所規定之
    第一級毒品。核被告所為，係犯毒品危害防制條例第10條第
    1 項之施用第一級毒品罪；其施用前後持有第一級毒品海洛
    因之低度行為，應為其施用之高度行為所吸收，不另論罪。
    又被告有如事實欄第1 項所載之犯罪科刑及執行紀錄，有臺
    灣高等法院被告前案紀錄表在卷可參，其於受有期徒刑之執
    行完畢後，5 年內故意再犯本件有期徒刑以上之罪，為累犯
    ，應依刑法第47條第1 項規定加重其刑。爰審酌被告前已因
    施用毒品而受不起訴處分之寬典，並經法院論罪科刑執行完
    畢，猶不知警惕而再犯本件之罪，顯見其自制力薄弱，惟其
    施用毒品僅屬自殘行為，對於他人之法益尚無直接之侵害，
    及其犯後坦承犯行，態度尚稱良好等一切情狀，量處如主文
    所示之刑，以資懲儆。
據上論斷，應依刑事訴訟法第273 條之1 第1 項、第299 條第1
項前段，毒品危害防制條例第10條第1 項，刑法第11條前段、第
47條第1 項，判決如主文。
本案經檢察官連思藩到庭執行職務
中    華    民    國    97    年    11    月    28    日
                刑事第十五庭  法  官  劉景宜
上列正本證明與原本無異。
如不服本判決，應於判決送達後10日內敘明上訴理由，向本院提
出上訴狀 (應附繕本) ，上訴於臺灣高等法院。其未敘述上訴理
由者，應於上訴期間屆滿後20日內向本院補提理由書「切勿逕送
上級法院」。
                              書記官  謝秀青
中    華    民    國    97    年    12    月    8     日
附錄本案論罪科刑法條全文：
毒品危害防制條例第10條第1項
毒品危害防制條例第10條
施用第一級毒品者，處 6 月以上 5 年以下有期徒刑。
施用第二級毒品者，處 3 年以下有期徒刑。


司法院資訊處製作；財團法人民間司法改革基金會備份。
